Minutes et répertoires du notaire Antoine BELURGEY, 16 janvier 1778 - 16 octobre 1788 (étude XXXV)
Archives nationales
- Répertoire(s) de Antoine BELURGEY, 16 janvier 1778 - 10 mars 1791; MC/RE/XXXV/14
  - Répertoire. 1778, 16 janvier - 1791, 10 mars, 16 janvier 1778 - 10 mars 1791; MC/RE/XXXV/14
    - Inventaire après décès de l'épouse Lhermitte de Villeblanche, 8 janvier 1781
      Inventaires après décès de 1781 (1797 actes), par Thierry Boudignon, v. 1995 (base de données migrée: voir contexte dans le Plan d’orientation général - Notaires de Paris, guides thématiques du Minutier).
      inventaire après décès; Lhermitte de Villeblanche (épouse)
    - Inventaire après décès de madame L'Hermitte de Villeblanche, 8 janvier 1781
      inventaire après décès; L'Hermitte de Villeblanche (madame)
    - Testament déposé de monsieur le comte de Kaërny, 10 janvier 1781
      testament; dépôt de pièces; Kaërny (monsieur de)
    - Testament déposé et dépôt du mortuaire de mademoiselle Borjon, 12 janvier 1781
      acte d'état civil; dépôt de pièces; testament; dépôt de pièces; Borjon (mademoiselle)
    - Notoriété portant renonciation à la succession d'Adrien Vast, 18 janvier 1781
      notoriété; renonciation; Vast, Adrien
    - Notoriété en rectification des noms de la demoiselle Knerne, 25 janvier 1781
      notoriété; renonciation; Knerne (demoiselle)
    - Notoriété portant renonciation par les sieur et dame Roy à la succession du sieur Bertault, 26 janvier 1781
      notoriété; renonciation; Bertault (sieur); Roy (sieur); Roy (dame)
    - Contrat de mariage entre le sieur Bessières et la demoiselle Gohard, 28 janvier 1781
      contrat de mariage; Bessières (sieur); Gohard (demoiselle)
    - Contrat de mariage entre le sieur Rodier et la demoiselle de Laistre, 28 janvier 1781
      contrat de mariage; Rodier (sieur); Laistre (demoiselle de)
    - Inventaire après décès de l'épouse de Bussy, 31 janvier 1781
      inventaire après décès; Bussy, de (épouse)
    - Inventaire après décès de la dame de Bussy, 31 janvier 1781
      inventaire après décès; Bussy (dame de)
    - dépôt d'extrait d'inventaire après décès du sieur Leveque, 1er février 1781
      dépôt de pièces; extrait d'acte; inventaire après décès; Leveque (sieur)
    - Notoriété portant renonciation à la succession Habert par monsieur Frecot de Lanty, 1er février 1781
      notoriété; renonciation; Habert; Frecot de Lanty (monsieur)
    - Testament de la demoiselle Wagnart, 2 février 1781
      testament; Wagnart (demoiselle)
    - Testament déposé de madame Lhermitte de Villeblanche, 5 février 1781
      testament; dépôt de pièces; Lhermitte de Villeblanche (madame)
    - Contrat de mariage entre le sieur Miquet et mademoiselle Favel, 5 février 1781
      contrat de mariage; Miquet (sieur); Favel (mademoiselle)
    - Vente de bois taillis par M. Marnet au duc de Penthièvre..-.-, 6 février 1781
      acte de vente; Marnet (M.); Penthièvre, Louis Jean Marie de Bourbon (1725-1793, duc de)
    - Contrat de mariage entre le sieur Marchant et la demoiselle Marlat, 9 février 1781
      contrat de mariage; Marchant (sieur); Marlat (demoiselle)
    - Contrat de mariage entre le sieur Dujardin et la demoiselle Joseph, 11 février 1781
      contrat de mariage; Dujardin (sieur); Joseph (demoiselle)
    - Compte d'exécution testamentaire aux héritiers de madame Fajot, 12 février 1781
      compte d'exécution testamentaire; Fajot (madame)
    - Contrat de mariage entre le sieur Dubail et la veuve Neel, 14 février 1781
      contrat de mariage; Dubail (sieur); Neel (veuve)
    - Dépôt de procuration concernant l'abbaye du Lys., 14 février 1781
      Autre acte le 21 septembre 1781.
      dépôt de pièces; procuration; Dammarie-les-Lys (Seine-et-Marne)
    - Dépôt du mortuaire de madame Caubet, 14 février 1781
      acte d'état civil; dépôt de pièces; Caubet (madame)
    - Dépôt du mortuaire de madame Marigny de Salvenières et dépôt de l'acte de notoriété constatant les héritiers Lambert et dépôt du baptistaire de mademoiselle Ravenel, 15 février 1781
      notoriété; dépôt de pièces; acte d'état civil; dépôt de pièces; Marigny de Salvenières (madame); Lambert; Ravenel (mademoiselle)
    - Inventaire après décès de Jeanne Wagnart, 16 février 1781
      inventaire après décès; Wagnart, Jeanne
    - Inventaire après décès de Jeanne Wagnart, 16 février 1781
      inventaire après décès; Wagnart, Jeanne.
    - Contrat de mariage entre le sieur Carré et de la demoiselle Gouachot., 17 février 1781
      contrat de mariage; Carré (sieur); Gouachot (demoiselle)
    - Contrat de mariage entre le sieur Boisseau et la demoiselle Le Roux, 19 février 1781
      contrat de mariage; Boisseau (sieur); Le Roux (demoiselle)
    - Bail de privilège pour louer les chaises des Champs-Elysées., 20 février 1781
      bail; Champs-Elysées (quartier)
    - Inventaire après décès de Guillaume Drouin, 24 février 1781
      inventaire après décès; Drouin, Guillaume
    - Inventaire après décès du sieur Guillaume Drouin, 24 février 1781
    - Contrat de mariage entre le sieur Rasteau et la demoiselle Gervais, 1er mars 1781
      contrat de mariage; Rasteau (sieur); Gervais (demoiselle)
    - Dépôt des certificats de vie des sieurs et demoiselles Brugnière, 3 mars 1781
      notoriété; dépôt de pièces; Brugnière (sieurs); Brugnière (demoiselles)
    - Dépôt du certificat de vie de mademoiselle Jolly, 8 mars 1781
      notoriété; dépôt de pièces; Jolly (mademoiselle)
    - Dépôt du mortuaire de monsieur le comte de Breuil, 10 mars 1781
      acte d'état civil; dépôt de pièces; Breuil (monsieur de)
    - Dépôt du mortuaire de la veuve Berranger, 14 mars 1781
      acte d'état civil; dépôt de pièces; Berranger (veuve)
    - Notoriété après le décès du comte de Caupenne, 14 mars 1781
      notoriété; Caupenne (monsieur de)
    - Inventaire après décès de Nicolas Gauffre, 19 mars 1781
      inventaire après décès; Gauffre, Nicolas
    - Inventaire après décès du sieur Nicolas Gauffre, 19 mars 1781
    - Testament déposé de madame de Fumée, 20 mars 1781
      testament; dépôt de pièces; Fumée (madame de)
    - Inventaire après décès de l'épouse Pesse, 24 mars 1781
      inventaire après décès; Pesse (épouse)
    - Inventaire après décès de madame Pessé, 24 mars 1781
      inventaire après décès; Pesse (madame)
    - Inventaire après décès de l'épouse Fumee, 27 mars 1781
      inventaire après décès; Fumee (épouse)
    - Testament déposé de madame Fumée, 29 mars 1781
      testament; dépôt de pièces; Fumée (madame)
    - Testament déposé de la demoiselle Tanard, 30 mars 1781
      testament; dépôt de pièces; Tanard (demoiselle)
    - Inventaire après décès de la demoiselle Tanard, 7 avril 1781
      inventaire après décès; Tanard (demoiselle)
    - Inventaire après décès de mademoiselle Tanard, 7 avril 1781
      inventaire après décès; Tanard (mademoiselle)
    - Compte d'exécution testamentaire rendu par le sieur Jacquemart aux héritiers de mademoiselle Humel, 12 avril 1781
      compte d'exécution testamentaire; Jacquemart (sieur); Humel (mademoiselle)
    - Testament déposé du sieur Privé, 20 avril 1781
      testament; dépôt de pièces; Privé (sieur)
    - Contrat de mariage entre le sieur Moyeau et la demoiselle Bridant, 27 avril 1781
      contrat de mariage; Moyeau (sieur); Bridant (demoiselle)
    - Contrat de mariage entre le sieur Dehaynault et la veuve Peuche, 28 avril 1781
      contrat de mariage; Dehaynault (sieur); Peuche (veuve)
    - Inventaire après décès du sieur Pryve, 30 avril 1781
      inventaire après décès; Pryve (sieur)
    - Inventaire après décès de monsieur Pryvé, 30 avril 1781
      inventaire après décès; Pryvé (monsieur)
    - Inventaire après décès de Jean Mathieu Baste, 3 mai 1781
      inventaire après décès; Baste, Jean-Mathieu
    - Inventaire après décès de Jean Mathieu Baste, 3 mai 1781
    - Contrat de mariage entre monsieur Blum et la veuve Prévost, 3 mai 1781
      contrat de mariage; Blum (monsieur); Prevost (veuve)
    - Affranchissement d'esclave par M. Buisson de Morinière envers Marie Bonne., 5 mai 1781
      Date de création de la notice: 2006
      Bonne, Marie; Le Buisson de Morinière, Nicolas (1701-1784)
    - Notoriété constatant que le sieur Portier n'a pas d'enfant, 7 mai 1781
      notoriété; Portier (sieur)
    - Remboursement d'office au siège du Vivarais, 8 mai 1781
      remboursement d'office
    - Contrat de mariage entre le sieur Duval et la demoiselle Mangin, 9 mai 1781
      contrat de mariage; Duval (sieur); Mangin (demoiselle)
    - Notorité constatant les héritiers du sieur Bouchard, 10 mai 1781
      notoriété; Bouchard (sieur)
    - Dépôt du mortuaire de monsieur l'abbé de Condillac, de l'Académie Française, 11 mai 1781
      acte d'état civil; dépôt de pièces; Condillac (monsieur de); abbé
    - Dépôt de mortuaire de l'abbé de Condillac de l'académie française., 11 mai 1781
      dépôt de pièces; acte d'état civil; Condillac, Etienne Bonnot de (1714-1780); abbé; écrivain
    - Contrat de mariage entre le sieur Leblanc et la demoiselle Barlemont, 16 mai 1781
      contrat de mariage; Leblanc (sieur); Barlemont (demoiselle)
    - Dépôt d'inventaire après décès du marquis de Modêne, 30 mai 1781
      dépôt de pièces; inventaire après décès; Modene (marquis de)
    - Notoriété constatant les héritiers du sieur Courtois, 31 mai 1781
      notoriété; Courtois (sieur)
    - Contrat de mariage entre le sieur Merteins et la demoiselle Montargon, 1er juin 1781
      contrat de mariage; Merteins (sieur); Montargon (demoiselle)
    - Notoriété constatant les héritiers de la dame Parmentier, 8 juin 1781
      notoriété; Parmentier (dame)
    - Contrat de mariage entre le sieur Cardon et la demoiselle Grelot, 9 juin 1781
      contrat de mariage; Cardon (sieur); Grelot (demoiselle)
    - Notoriété après le décès de la dame Faucon, 11 juin 1781
      notoriété; Faucon (dame)
    - Notoriété constatant les héritiers du sieur Vimont, 15 juin 1781
      notoriété; Vimont (sieur)
    - Inventaire après décès de la Comtesse (ou Vicomtesse) de Breteuil, 18 juin 1781
      inventaire après décès; Breteuil (comtesse ou vicomtesse de)
    - Inventaire après décès de madame la comtesse de Breteuil, 18 juin 1781
      inventaire après décès; Breteuil (madame de)
    - Contrat de mariage entre le sieur La Combe et la demoiselle Le Comte, 19 juin 1781
      contrat de mariage; La Combe (sieur); Le Comte (demoiselle)
    - Inventaire après décès de l'épouse Pepin, 27 juin 1781
      inventaire après décès; Pepin (épouse)
    - Inventaire après décès de la dame Pépin, 27 juin 1781
      inventaire après décès; Pépin (dame)
    - Codicille déposé de madame la vicomtesse de Breteuil, 28 juin 1781
      testament; dépôt de pièces; Breteuil (madame la vicomtesse de)
    - Inventaire après décès de l'épouse de Lacombe, 30 juin 1781
      inventaire après décès; Lacombe, de (épouse)
    - Inventaire après décès de madame de La Combe, 30 juin 1781
      inventaire après décès; La Combe (madame de)
    - Inventaire après décès de Nicolas Leblacher, 4 juillet 1781
      inventaire après décès; Leblacher, Nicolas
    - Inventaire après décès du sieur Nicolas Leblacher, 4 juillet 1781
    - Contrat de mariage entre le sieur Ogé et la demoiselle Petitjean., 7 juillet 1781
      contrat de mariage; Ogé (sieur); Petitjean (demoiselle)
    - Testament déposé de madame Leblanc, 9 juillet 1781
      testament; dépôt de pièces; Leblanc (madame)
    - Dépôt des mortuaires des sieur et dame Vassal, 10 juillet 1781
      acte d'état civil; dépôt de pièces; Vassal (sieur); Vassal (dame)
    - Société pour l'exploitation de la garance., 10 juillet 1781
      acte de société
    - Testament de madame veuve de Vienne, 11 juillet 1781
      testament; Vienne (madame de)
    - Inventaire après décès de l'épouse Leblanc, 14 juillet 1781
      inventaire après décès; Leblanc (épouse)
    - Inventaire après décès de madame Leblanc, 14 juillet 1781
      inventaire après décès; Leblanc (madame)
    - Dépôt du baptistaire du sieur Pichot, 14 juillet 1781
      acte d'état civil; dépôt de pièces; Pichot (sieur)
    - Contrat de mariage entre le sieur Mansard et mademoiselle Lemoine, 17 juillet 1781
      contrat de mariage; Mansard (sieur); Lemoine (mademoiselle)
    - Inventaire après décès de l'épouse Cabourdin, 19 juillet 1781
      inventaire après décès; Cabourdin (épouse)
    - Inventaire après décès de madame Cabourdin, 19 juillet 1781
      inventaire après décès; Cabourdin (madame)
    - Contrat de mariage entre le sieur La Varenne et la veuve l'huillier, 21 juillet 1781
      contrat de mariage; La Varenne (sieur); L'huillier (veuve)
    - Inventaire après décès de la veuve Dubois, 25 juillet 1781
      inventaire après décès; Dubois (veuve)
    - Inventaire après décès de la veuve Dubois, 25 juillet 1781
    - Contrat de mariage entre le sieur Bayol et la demoiselle Rouvillin, 29 juillet 1781
      contrat de mariage; Bayol (sieur); Rouvillin (demoiselle)
    - extrait déposé d'inventaire après décès de la veuve Lourdet, 1er août 1781
      extrait d'acte; dépôt de pièces; inventaire après décès; Lourdet (veuve)
    - Inventaire après décès de la veuve Sourdet, 1er août 1781
      inventaire après décès; Sourdet (veuve)
    - Contrat de mariage entre le sieur Hardi et la demoiselle Duvaux, 4 août 1781
      contrat de mariage; Hardi (sieur); Duvaux (demoiselle)
    - Cession de privilège pour le laminage de cuivre et de fer., 6 août 1781
      cession
    - Contrat de mariage entre le sieur Alizart et la demoiselle Robert, 13 août 1781
      contrat de mariage; Alizart (sieur); Robert (demoiselle)
    - Notoriété portant renonciation à la succession du sieur Guyard, 16 août 1781
      notoriété; renonciation; Guyard (sieur)
    - Notoriété portant renonciation à la succession de madame la comtesse de Breteuil, 18 août 1781
      notoriété; renonciation; Breteuil (madame de)
    - Contrat de mariage entre le sieur Soret et la demoiselle Gobert, 19 août 1781
      contrat de mariage; Soret (sieur); Gobert (demoiselle)
    - Notoriété portant renonciation à la succession de madame Fumée, 20 août 1781
      notoriété; renonciation; Fumée (madame)
    - Notoriété constatant les héritiers du sieur Emery, 21 août 1781
      notoriété; Emery (sieur)
    - Inventaire après décès du sieur Thury, 23 août 1781
      inventaire après décès; Thury (sieur)
    - Inventaire après décèsdu sieur Thury, 23 août 1781
    - Testamentdu sieur Hardouin de Beaumois, 24 août 1781
      testament; Hardouin de Beaumois (sieur)
    - Contrat de mariage entre le sieur Grutter du Rosier et mademoiselle Amey, 26 août 1781
      contrat de mariage; Grutter du Rosier (sieur); Amey (mademoiselle)
    - Contrat de mariage entre le sieur Hazard et mademoiselle Cheret, 30 août 1781
      contrat de mariage; Hazard (sieur); Cheret (mademoiselle)
    - Contrat de mariage entre le sieur Dargent et la demoiselle Vassout, 1er septembre 1781
      contrat de mariage; Dargent (sieur); Vassout (demoiselle)
    - Contrat de mariage entre le sieur Nau de Saint Sauveur et mademoiselle Pincemaille de Ploy, 2 septembre 1781
      contrat de mariage; Nau de Saint Sauveur (sieur); Pincemaille de Ploy (mademoiselle)
    - Notoriété constatant les enfants du sieur Barazer de Kermorvan, en rectification de leurs noms, 3 septembre 1781
      notoriété; Barazer de Kermorvan (sieur)
    - Notoriété en rectification des noms du sieur Cailletel, 4 septembre 1781
      notoriété; Cailletel (sieur)
    - Testament déposé de monsieur Truguet, 5 septembre 1781
      testament; dépôt de pièces; Truguet (monsieur)
    - Notoriété portant renonciation à la succession du sieur Burgat, fils, 7 septembre 1781
      notoriété; renonciation; Burgat (sieur)
    - Inventaire après décès du sieur Grout de Campaneux, 13 septembre 1781
      inventaire après décès; Grout de Campaneux, Sieur
    - Inventaire après décès de monsieur Grout de Campaneux, 13 septembre 1781
      inventaire après décès; Grout de Campaneux (monsieur)
    - Vente de fonds de pharmacie., 14 septembre 1781
      acte de vente; pharmacien
    - Contrat de mariage entre le sieur Bardet et la demoiselle Le Bourgeois, 29 septembre 1781
      contrat de mariage; Bardet (sieur); Le Bourgeois (demoiselle)
    - Inventaire après décès de la veuve Desmarets, 2 octobre 1781
      inventaire après décès; Desmarets (veuve)
    - Inventaire après décès de la veuve Desmarets, 2 octobre 1781
    - Inventaire après décès du sieur Vaneau, 5 octobre 1781
      inventaire après décès; Vaneau (sieur)
    - Notoriété portant renonciation à la succession de madame Fumée, 5 octobre 1781
    - Inventaire après décèsdu sieur Vaneau, 5 octobre 1781
    - Notoriété portant renonciation à la succession de monsieur Truguet, 12 octobre 1781
      notoriété; renonciation; Truguet (monsieur)
    - Contrat de mariage entre le sieur David et mademoiselle Guillon, 12 octobre 1781
      contrat de mariage; David (sieur); Guillon (mademoiselle)
    - Contrat de mariage entre le sieur Hennebert et la demoiselle Jannon, 18 octobre 1781
      contrat de mariage; Hennebert (sieur); Jannon (demoiselle)
    - Testament déposé du sieur Jacquemart, 21 octobre 1781
      testament; dépôt de pièces; Jacquemart (sieur)
    - Testament déposé de monsieur Vanneau, 21 octobre 1781
      testament; dépôt de pièces; Vanneau (monsieur)
    - Contrat de mariage entre le sieur Vaucanu ditLongpré et la veuve Tarotte, 21 octobre 1781
      contrat de mariage; Vaucanu ditLongpré (sieur); Tarotte (veuve); Longpré Vaucanu (dit)
    - Testament du sieur Moiroud, 24 octobre 1781
      testament; Moiroud (sieur)
    - Dépôt du baptistaire de monsieur Liré, 29 octobre 1781
      acte d'état civil; dépôt de pièces; Liré (monsieur)
    - Inventaire après décès du sieur Bouveret, 5 novembre 1781
      inventaire après décès; Bouveret (sieur)
    - Inventaire après décès du sieur Jacquemard, 5 novembre 1781
      inventaire après décès; Jacquemard (sieur)
    - Notoriété portant renonciation à la succession de monsieur Truguet par madame Flamenq, 5 novembre 1781
      notoriété; renonciation; Truguet (monsieur); Flamenq (madame)
    - Inventaire après décès du sieur Bouveret, 5 novembre 1781
    - Inventaire après décès du sieur Jacquemard, 5 novembre 1781
    - Contrat de mariage entre le sieur Triquet et la demoiselle Bondant, 7 novembre 1781
      contrat de mariage; Triquet (sieur); Bondant (demoiselle)
    - Dépôt du certificat de vie de monsieur le chevalier de Narbonne, 8 novembre 1781
      notoriété; dépôt de pièces; Narbonne (monsieur de)
    - Contrat de mariage entre monsieur le comte de Riencourt et mademoiselle Tercier, 11 novembre 1781
      contrat de mariage; Riencourt (monsieur de); Tercier (mademoiselle)
    - Notoriété en rectification des noms du sieur Rémy, 14 novembre 1781
      notoriété; Rémy (sieur)
    - Notoriété portant renonciation à la succession du sieur Coste pour son père, 19 novembre 1781
      notoriété; renonciation; Coste (sieur)
    - Notoriété constatant les héritiers de monsieur Prévost Hardy, 21 novembre 1781
      notoriété; Prevost Hardy (monsieur)
    - Notoriété portant renonciation à la succession de monsieur Truguet, 21 novembre 1781
    - Notoriété portant renonciation à la succession par la mineure Coste du sieur Coste, son ayeul, 26 novembre 1781
      notoriété; renonciation; Coste (sieur); Coste (demoiselle)
    - Dépôt du mortuaire du sieur Perrier et dépôt des actes de notoriété constatant ses héritiers, 28 novembre 1781
      acte d'état civil; dépôt de pièces; notoriété; Perrier (sieur)
    - Inventaire après décès du sieur Moiroud, 1er décembre 1781
      inventaire après décès; Moiroud (sieur)
    - Inventaire après décès du sieur Moiroud, 1er décembre 1781
    - Dépôt du baptistaire du sieur Bonnair, 3 décembre 1781
      acte d'état civil; dépôt de pièces; Bonnair (sieur)
    - Acte de notoriété constatant les enfants du sieur Denis et dépôt de son baptistaire, 5 décembre 1781
      notoriété; acte d'état civil; dépôt de pièces; Denis (sieur)
    - Notoriété constatant l'héritière de madame Thomas, 14 décembre 1781
      notoriété; Thomas (madame)
    - Notoriété constatant les héritiers du sieur Lefebvre, 17 décembre 1781
      notoriété; Lefebvre (sieur)
    - Notoriété portant renonciation à la succession du sieur Robillart, 27 décembre 1781
      notoriété; renonciation; Robillart (sieur)
    - Notoriété constatant l'état de garçon du sieur Auffroy, 4 janvier 1782
      notoriété; Auffroy (sieur)
    - Notoriété en rectification des noms de monsieur Giraud Demoncy, 7 janvier 1782
      notoriété; Giraud-Demoncy (monsieur)
    - Notoriété portant renonciation à la succession de monsieur Vaneau par madame Chapelon de Villemagne, 8 janvier 1782
      notoriété; renonciation; Vaneau (monsieur); Chapelon de Villemagne (madame)
    - Inventaire après décès du sieur Damour, 12 janvier 1782
      inventaire après décès; Damour (sieur)
    - Notoriété en rectification des noms de monsieur le marquis de Modène, 12 janvier 1782
      notoriété; Modène (monsieur de)
    - Contrat de mariage entre monsieur le marquis de Lage de Volude et mademoiselle d'Amblimont, 13 janvier 1782
      contrat de mariage; Lage de Volude (monsieur de); Amblimont (mademoiselle d')
    - Dépôt du baptistaire du sieur Zirnite, 16 janvier 1782
      acte d'état civil; dépôt de pièces; Zirnite (sieur)
    - Inventaire après décès de mademoiselle Verdier, 16 janvier 1782
      inventaire après décès; Verdier (mademoiselle)
    - Testament déposé de la dame Le Simple de Sainte Agnès, ordre de Sainte-Agnès., 18 janvier 1782
      testament; dépôt de pièces; Le Simple (dame)
    - Délivrance de legs à partir du testament du sieur Jacquemard, 18 janvier 1782
      délivrance de legs; Jacquemard (sieur)
    - Contrat de mariage entre le sieur Auffroy et la demoiselle Gouaut, 20 janvier 1782
      contrat de mariage; Auffroy (sieur); Gouaut (demoiselle)
    - Dépôt du mortuaire du sieur Sédilot, 24 janvier 1782
      acte d'état civil; dépôt de pièces; Sédilot (sieur)
    - Testament déposé de monsieur Louis Nicolas de Cremainville, 25 janvier 1782
      testament; dépôt de pièces; Cremainville, Louis-Nicolas de
    - Inventaire après décès de la sœur Le Simple, religieuse, ordre de Sainte-Agnès., 26 janvier 1782
      inventaire après décès; Le Simple (dame)
    - Contrat de mariage entre le sieur Coster et la demoiselle Gautherot, 28 janvier 1782
      contrat de mariage; Coster (sieur); Gautherot (demoiselle)
    - Contrat de mariage entre le sieur Chapo et la demoiselle Mathieu, 3 février 1782
      contrat de mariage; Chapo (sieur); Mathieu (demoiselle)
    - Notoriété portant renonciation à la succession de la demoiselle Le Roy par madame Desgranges, 6 février 1782
      notoriété; renonciation; Le Roy (demoiselle); Desgranges (madame)
    - Contrat de mariage entre monsieur Certon et mademoiselle Bailly, 7 février 1782
      contrat de mariage; Certon (monsieur); Bailly (mademoiselle)
    - Contrat de mariage entre monsieur Robert et mademoiselle Jouveniel, 8 février 1782
      contrat de mariage; Robert (monsieur); Jouveniel (mademoiselle)
    - Contrat de mariage entre le sieur Cartier et mademoiselle Josse, 9 février 1782
      contrat de mariage; Cartier (sieur); Josse (mademoiselle)
    - Notoriété portant renonciation à la succession de la soeur Le Simple, ordre de Sainte-Agnès., 9 février 1782
      notoriété; renonciation; Le Simple (dame)
    - Contrat de mariage entre le sieur Brugnon et la demoiselle Lanquetin, 10 février 1782
      contrat de mariage; Brugnon (sieur); Lanquetin (demoiselle)
    - Dépôt du certificat de vie de monsieur Delaroche, 18 février 1782
      notoriété; dépôt de pièces; Delaroche (monsieur)
    - Testamentleg à partir du testament de la sœur Le Simple, ordre de Sainte-Agnès., 20 février 1782